【裁判字號】    92,交抗,589
【裁判日期】    920630
【裁判案由】    違反道路交通管理處罰條例
【裁判全文】
臺灣高等法院交通事件裁定                        九十二年度交抗字第五八九號
    抗  告  人
    即受處分人  甲○  民國五十.
右抗告人因違反道路交通管理處罰條例案件，不服台灣板橋地方法院中華民國九十二
年五月二十三日裁定（九十一年度交聲字第一八二六號），提起抗告，本院裁定如左
：
    主  文
抗告駁回。
    理  由
一、原裁定略以：
（一）聲明異議意旨略以：異議人即受處分人甲○所有車號ＧＤ─六五五九號自用小
      客車，於民國九十年七月二十日凌晨二時三分許，行經台北縣新店市○○路白
      馬寺前往台北市方向行駛時，行車速度經測速達時速七十五公里，超過該路段
      限速（時速五十公里）二十公里以上，經警逕行舉發，裁處新台幣（下同）二
      千四百元罰鍰，然異議人於九十一年四月十八日依規定檢驗車輛時，已至監理
      機關繳交所有違規罰單，本件處分有誤，為此提出聲明異議，請求撤銷原處分
      云云。
（二）查本件異議人即受處分人甲○所有ＧＤ─六五五九號自用小客車，於九十年七
      月二十日凌晨二時三分許，行經台北縣新店市○○路白馬寺前往台北方向行駛
      時，行車速度經測速達時速七十五公里，超過該路段限速（五十公里）二十公
      里以上之違規事實，有經測速照相儀器拍攝該車超速之採證照片二張在卷可證
      ，堪認無訛。異議人雖具狀並到庭陳述辯稱上開異議意旨云云，惟其上開車輛
      於右揭時地超速違規事實屬實，已如上述明確，且其於九十一年四月十八日驗
      車時並未結清交通違規罰鍰，亦有其上開汽車車籍查詢表、違規查詢報表各一
      紙附卷可稽，另本件舉發通知單亦業經舉發單位依法於九十年九月四日送達異
      議人車籍即
      單在卷可按。是綜上所述，異議人上開所辯，顯不足採。原處分機關於異議人
      未按期到案陳述，援引道路交通管理處罰條例第四十條第一項、第六十三條第
      一項第一款規定裁處異議人罰鍰二千四百元，本非無見，惟復依該條項規定，
      就本件異議人違規行為，除處予罰鍰外，並應予記違規點數一點，而原處分機
      關裁決僅處異議人罰鍰二千四百元，疏未依法裁處記違規點數一點，亦有未當
      ，是本件異議雖無理由，惟原處分既有上揭不當，即應予撤銷，由本院另行裁
      決。爰將原處分撤銷，另依上揭規定，裁處異議人罰鍰二千四百元，並記違規
      點數一點。
二、抗告意旨略以：
（一）原裁定以九十一年四月八日驗車時並未結清交通違規罰鍰，在此期間，在未交
      清罰單之情況下，是否能完成驗車程序？
（二）九十年七月二十日的罰單，卻在九十一年九月三十日完成裁決，致使抗告人無
      法舉證是否已繳款，明顯是監理所之疏失云云。
三、本院查：
（一）按道路交通管理處罰條例第九之一條：「汽車所有人或駕駛人應於向公路監理
      機關辦理汽車檢驗、各項登記或換發牌照、執照前，繳清其所有違反本條例尚
      未結案之罰鍰。」係於九十一年七月三日始經總統公布新增之道路交通管理處
      罰條例之條文。在本條款增定前，汽車定期檢驗與交通違規罰鍰是否結清，係
      屬二事。監理機關本不得以汽車所有人之汽車違規罰鍰未繳清為由拒絕汽車所
      有人辦理汽車定期檢驗手續，否則即有違行政法之禁止不當連結原則。故抗告
      理由主張九十一年四月十八日若未結清交通罰鍰，豈有可能完成驗車手續云云
      ？無非係抗告人自行推測之詞，且依行政法上禁止不當連結原則及原審卷內汽
      車車籍查詢表、違規查詢報表，及所附公路監理資訊系統查得資料（見原審卷
      第九頁）可知抗告人九十一年四月十八日係在泰陸汽車股份有限公司實施車輛
      定期檢驗，按監理機關委託一般民間業者代為執行車輛定期檢驗業務，受委託
      業者於實施車輛定期檢驗業務時，並無需向監理機關查證受檢車輛交通違規案
      件是否結清，即受檢車輛之交通違規案件結清與否並不影響其接受車輛定期檢
      驗。綜上可證抗告人於九十一年四月十八日驗車時，確未繳清交通違規罰鍰無
      誤。
（二）按受處分人欲主張其已經繳清交通違規罰鍰乙事，自應提出繳交罰鍰當時所取
      得之收據等為證，乃抗告人無法提出其已結清本件裁罰之證據，徒以裁罰機關
      遲至九十一年九月三十日始完成裁罰致其證據滅失云云，其抗告顯無理由，應
      予駁回。
三、據上論結，應依道路交通案件處理辦法第二十六條，刑事訴訟法第四百十二條，
    裁定如主文。
中      華      民      國    九十二    年      六      月     三十     日
                              台灣高等法院交通法庭
                                  審判長法  官  楊  照  男
                                        法  官  王  詠  寰
                                        法  官  陳  炳  彰
右正本證明與原本無異。
不得再抗告。
                                        書記官  沈  秀  容
中      華      民      國    九十二    年      七      月      二      日


司法院資訊處製作；財團法人民間司法改革基金會備份。
